臺灣苗栗地方法院刑事裁定　　　　　　　96年度撤緩字第32號
聲　請　人　臺灣苗栗地方法院檢察署檢察官
被　　　告　甲○○
上列聲請人因受刑人犯傷害案件，聲請撤銷緩刑之宣告（96年度
執聲字第423號），本院裁定如下：
    主  文
聲請駁回。
    理  由
一、聲請意旨略以：受刑人甲○○因犯傷害案件，前經臺灣高雄
    地方法院於民國94年7 月5 日以94年度簡上字第281 號（臺
    灣高雄地方法院檢察署93年度偵字第4966、23319 號）判處
    拘役30日，如易科罰金，以銀元3 百元即新台幣9 百元折算
    1 日，緩刑2 年，於94年7 月28日確定在案。其於緩刑期內
    之96年4 月14日更犯酒後駕車公共危險案件，經臺灣彰化地
    方法院於96年5 月15日以96年度斗交簡字第122 號判處拘役
    59日確定，核該受刑人甲○○所為已合於刑法第75條之1 第
    1項 第1 款所定得撤銷緩刑宣告之原因，爰聲請將上述緩刑
    之宣告予以撤銷。
二、按刑法部分條文於94年2月2日修正公布，並於95年7月1日施
    行。其中刑法第75條第1項修正為:受緩刑之宣告，而有下列
    情形之一者，撤銷其宣告：一、緩刑期內因故意犯他罪，而
    在緩刑期內受不得易科罰金之有期徒刑以上刑之宣告確定者
    。二、緩刑前因故意犯他罪，而在緩刑期內受不得易科罰金
    之有期徒刑以上刑之宣告確定者。又刑法施行法第6條之1則
    明訂: 於中華民國94年1月7日刑法修正施行前，受緩刑之宣
    告，94年1月7日修正刑法施行後，仍在緩刑期內者，適用94
    年1月7日修正施行之刑法第75條、第75條之1及第76條規定
    。因此，被告受緩刑之宣告不論係在新法施行前後所為，如
    於新法施行後欲撤銷緩刑之宣告，均應依新法規定為之，合
    先敘明。
三、經查:
  （一）依聲請人所檢附之判決書及臺灣高等法院被告前案紀錄
        表，本件受刑人甲○○固係於緩刑期間，因犯酒後駕車
        公共危險案件而受臺灣彰化地方法院以96年度斗交簡字
        第122 號判處拘役59日確定，但細閱該判決書之記載，
        受刑人本件犯罪行為時間為96年4 月至14月，顯係在其
        所受前開緩刑期間之內，聲請書第二項認為受刑人係在
        緩刑期間內犯罪，然卻於聲請書第三項認受刑人有刑法
        第75條之1 第1 項第1 款得撤銷緩刑之情事，前所述應
        互為矛盾。
  （二）按「受緩刑之宣告，而有下列情形之一者，撤銷其宣告
        ：一緩刑期內因故意犯他罪，而在緩刑期內受不得易科
        罰金之有期徒刑以上刑之宣告確定者。二緩刑前因故意
        犯他罪，而在緩刑期內受不得易科罰金之有期徒刑以上
        刑之宣告確定者。」、「前項撤銷之聲請，於判決確定
        後6 月以內為之。」、「受緩刑之宣告而有下列情形之
        一，足認原宣告之緩刑難收其預期效果，而有執行刑罰
        之必要者，得撤銷其宣告：一緩刑前因故意犯他罪，而
        在緩刑期內受得易科罰金之有期徒刑、拘役或罰金之宣
        告確定者。二緩刑期內因故意犯他罪，而在緩刑期內受
        得易科罰金之有期徒刑、拘役或罰金之宣告確定者。三
        緩刑期內因過失更犯罪，而在緩刑期內受有期徒刑之宣
        告確定者。四違反第74條第2 項第1 款至第8 款所定負
        擔情節重大者。」、「前條第2 項之規定，於前項第1
        款至第3 款情形亦適用之。」，刑法第75條第1 項、第
        2 項、第75條之1 第1 項、第2 項分別定有明文。查刑
        法第75條之1 增訂理由為：「‧‧‧二關於緩刑之撤銷
        ，現行法第75條第1 項固已設有兩款應撤銷緩刑之原因
        ；至得撤銷緩刑之原因，則僅於保安處分章內第93條第
        3 項與撤銷假釋合併加以規定，體例上不相連貫，實用
        上亦欠彈性。‧‧‧爰參酌上開立法例增訂本條，於第
        1 項分設4 款裁量撤銷之原因，其理由如次：(一)現行關
        於緩刑前或緩刑期間故意犯他罪，而在緩刑期內受得易
        科罰金之有期徒刑之宣告者，列為應撤銷緩刑之事由，
        因認過於嚴苛，而排除第75條應撤銷緩刑之事由，移列
        至得撤銷緩刑事由，俾使法官依被告再犯情節，而裁量
        是否撤銷先前緩刑之宣告。‧‧‧三本條採用裁量撤銷
        主義，賦與法院撤銷與否之權限，特於第1項規定實質
        要件為『足認原宣告之緩刑難收其預期效果，而有執行
        刑罰之必要』，供作審認之標準。‧‧‧」，是於緩刑
        前因故意犯他罪，而在緩刑期內受是否得易科罰金之宣
        告分別明文為「應撤銷」或「得撤銷」之事由，且於有
        得撤銷之事由時，賦與法官審酌有無執行刑罰之必要，
        以避免過於嚴苛。本件受刑人甲○○所犯之上開傷害案
        件及酒後駕車公共危險案件，一在93年間，一在96年間
        ，僅因法院判決先後而分別在94年7 月28日及96年6 月
        11日確定。而前開臺灣高雄地方法院94年度簡上字第
        281 號刑事判決並未諭知於緩刑期內付保護管束，故該
        判決確定後並未執行任何緩刑期內保護管束事項，是本
        院已難審酌原緩刑宣告是否足收其預期效果，況聲請人
        亦未提出其他積極證據或具體說明受刑人有何情狀足認
        「原宣告之緩刑難收其預期效果，而有執行刑罰之必要
        」，是亦難認受刑人甲○○有合於刑法第75條之1 第1
        項得撤銷緩刑宣告之情事。綜上，本件與刑法第75條之
        1 第1 項規定之要件，均不相符。聲請人聲請撤銷緩刑
        ，於法未合，自應予駁回。被告聲請撤銷緩刑既經駁回
        ，自毋庸就聲請減刑部分再為審酌，附此敘明。
中　　華　　民　　國　　96　　年　　12　　月　　11　　日
                  刑事第一庭    法　官　張珈禎
以上正本與原本無異
如不服本裁定應於送達後5 日內向本院提出抗告狀
                            　　書記官　黃雅琦
中　　華　　民　　國　　96　　年　　12　　月　　12　　日
